【裁判字號】    97,審抗,201
【裁判日期】    971222
【裁判案由】    本票裁定
【裁判全文】
臺灣臺北地方法院民事裁定             97年度審抗字第201號
抗  告  人  乙○○
相  對  人  日盛國際商業銀行股份有限公司
法定代理人  甲○○
上列當事人間本票裁定事件，抗告人對於中華民國97年10月28日
本院97年度票字第36249號裁定提起抗告，本院裁定如下：
    主  文
抗告駁回。
抗告程序費用新台幣壹仟元由抗告人負擔。
    理  由
一、按執票人向本票發票人行使追索權時，得聲請法院裁定後強
    制執行，票據法第一百二十三條定有明文。又按本票執票人
    ，依票據法第一百二十三條規定，聲請法院裁定許可對發票
    人強制執行，係屬非訟事件，法院僅依非訟事件程序，就本
    票形式之要件是否具備予以審查，即為已足。若實體上問題
    ，應依訴訟程序另謀解決，尚非屬非訟事件所得審究（最高
    法院57年台抗第76號判例意旨參照）。
二、本件相對人主張其執有抗告人於民國93年11月2日所簽發之
    本票一紙，內載金額新台幣（下同）600,000元，付款地在
    臺北市○○○路○段10號，利息按年息6.65%計算，免除作
    成拒絕證書，到期日未載；詎於97年5月11日經提示僅支付
    其中部分外，其餘529,738元未獲付款，為此提出本票一紙
    聲請本院裁定准予強制執行等情，業據其提出本票為證，本
    院依首開規定審酌相對人提出之本票後裁定予以准許，尚無
    不合。
三、抗告人抗告意旨雖略以：相對人所述之本票未清償債務金額
    529,738元並不正確，因兩造曾於95年12月間透過債務協商
    機制，合意由抗告人以零利率分期還款，該筆本票債務金額
    為400,000元，自96年1月起至97年6月止，抗告人已清償
    84,000元，為此提起抗告，求為廢棄原裁定等語。
四、經查，抗告人就其所述兩造曾經債務協商機制達成合意乙節
    ，並未舉證以實其說，況其所執其他事由，概屬於本票債務
    是否業已清償而消滅等實體爭執事項，揆諸前開說明，法院
    就本票裁定事件，僅就本票是否具備形式要件而為審查，至
    其他所涉實體爭執，抗告人應依訴訟程序另謀解決，而非於
    裁定程序中為此爭執。從而，抗告人提起本件抗告，為無理
    由，應予駁回。
五、爰依非訟事件法第二十一條第二項、第二十四條第一項、第
    四十六條、民事訴訟法第四百九十五條之一第一項、第四百
    四十九條第一項、第七十八條，裁定如主文。
中    華    民    國    97    年    12    月    22    日
                  民事第六庭審判長法  官  劉坤典
                                  法  官  劉又菁
                                  法  官  賴錦華
以上正本係照原本作成
本裁定不得再為抗告。
中    華    民    國    97    年    12    月    22    日
                                  書記官  張馨文


司法院資訊處製作；財團法人民間司法改革基金會備份。
